臺灣臺南地方法院柳營簡易庭民事裁定
                                   109年度營簡聲字第16號
聲  請  人  陳伊寬  
            陳羿如  
            王柳鶯  
相  對  人  沈秀蘭  
上列當事人間聲請停止執行事件，本院裁定如下：
    主  文
聲請駁回。
聲請程序費用由聲請人負擔。
    理  由
一、聲請意旨略以：聲請人為訴外人王謝金怨之繼承人。緣相對
    人前以臺南市○○區○○○○○000 ○○○○○000 號調解書（下稱系爭
    調解書）為執行名義，向本院聲請對聲請人及訴外人王崇政
    、王睿謙等人繼承自王謝金怨之門牌號碼臺南市○○區○○○00
    號之2 之房屋（下稱系爭房屋）強制執行，經本院以109 年
    度司執字第69133 號強制執行事件（下稱系爭執行事件）受
    理在案。然聲請人否認系爭調解書所定之債權之存在，已提
    起確認債權不存在之訴，現由本院柳營簡易庭以109 年度營
    簡調字第666 號即109 年度營簡字第598號事件審理中，系
    爭執行事件若無法停止，屆時系爭房屋倘遭拍賣，勢必難以
    回復原狀，為此，依非訟事件法第195 條第3 項規定，願供
    擔保聲請裁定停止執行等語。
二、按強制執行程序開始後，除法律另有規定外，不停止執行，
    強制執行法第18條第1 項定有明文。次按，發票人主張本票
    係偽造、變造者，於前條裁定送達後20日內，得對執票人向
    為裁定之法院提起確認之訴。發票人證明已依前項規定提起
    訴訟時，執行法院應停止強制執行。但得依執票人聲請，許
    其提供相當擔保，繼續強制執行，亦得依發票人聲請，許其
    提供相當擔保，停止強制執行。發票人主張本票債權不存在
    而提起確認之訴不合於第1 項之規定者，法院依發票人聲請
    ，得許其提供相當並確實之擔保，停止強制執行，非訟事件
    法第195 條定有明文。準此，執行程序之債務人依前揭規定
    聲請停止執行，應限於強制執行之聲請人以票據法第123 條
    所定之本票裁定為執行名義，而票據債務人業已提起確認本
    票債權不存在之訴為限。
三、經查，聲請人主張相對人前持系爭調解書為執行名義，向本
    院聲請強制執行，經本院以系爭執行事件受理，且聲請人因
    否認系爭調解書之債權，亦向本院提起確認債權不存在之訴
    等情，業經本院調閱系爭執行事件、本院109 年度營簡字第
    598 號卷查明屬實。惟相對人係持法院核定之調解書為執行
    名義，並非本票裁定，且聲請人所提之本案訴訟，亦非非訟
    事件法第195 條第1 項、第3 項所定之確認本票債權不存在
    之訴，揆之前開說明，即無從依同條第3 項之規定，許其供
    擔保停止系爭執行事件。從而，本件聲請，為無理由，應予
    駁回。
四、依非訟事件法第21條第2 項，民事訴訟法第95條、第78條，
    裁定如主文。
中　　華　　民　　國　 109　　年　　11　　月　　6 　　日
                  柳營簡易庭　　法　官　徐安傑
以上正本係照原本作成。
聲請人如不服本裁定，應於送達後10日內，向本院提出抗告狀並
表明抗告理由，如於本裁定宣示後送達前提起抗告者，應於裁定
送達後十日內補提抗告理由書（須附繕本），並繳納抗告費新臺
幣1,000元。
中　　華　　民　　國　 109　　年　　11　　月　　6 　　日
                                書記官  吳宣穎